【裁判字號】    95,沙交簡上,678
【裁判日期】    951130
【裁判案由】    公共危險
【裁判全文】
臺灣臺中地方法院刑事判決         95年度沙交簡上字第678號
上  訴  人  臺灣臺中地方法院檢察署檢察官
被      告  甲○○
上列上訴人因公共危險案件，不服臺灣臺中地方法院沙鹿簡易庭
九十五年度沙交簡字第三五二號中華民國九十五年八月二十四日
第一審簡易判決（聲請案號：臺灣臺中地方法院檢察署九十五年
度速偵字第二九二二號），提起上訴，本院判決如下：
    主    文
上訴駁回。
    犯罪事實及理由
一、本案經本院審理結果，認第一審簡易判決認事用法及量刑均
    無不當，應予維持，並引用第一審判決書及簡易判決處刑書
    記載之犯罪事實、證據及理由（如附件）。
二、檢察官提起本件上訴意旨略以：原審判決判處被告甲○○服
    用酒類，不能安全駕駛動力交通工具而駕駛，處拘役四十日
    ，如易科罰金，以新臺幣一千元折算壹日，故非無見。惟查
    ，被告於案發時，因不勝酒力致操控能力降低，而經警於案
    發地點，測得其呼氣中所含酒精濃度高達每公升一‧一三毫
    克，已超出法務部頒訂之每公升○‧五五毫克標準，並有前
    開所述之肇事經過，犯罪情節非輕微，再斟酌依道路交通管
    理處罰條例第三十五條第一款之規定，酒精濃度超過規定標
    準（標準值為每公升○‧二五毫克），最高可處以新臺幣六
    萬元以下之罰鍰。又依九十五年二月五日實行之行政罰法第
    二十六條第一項規定，刑事法律之處罰優先於行政裁罰（一
    事不兩罰）。故刑事法律之處罰，自應考量行政機關對此行
    為之裁罰範圍，而處以較之前為重之刑，俾其重視刑罰而生
    戒心，以杜再犯及確保其自身及他人之安全，本案原審判處
    被告拘役四十日，顯然過輕，並可能使被告產生刑事處罰輕
    予行政罰鍰之感，而有未當。綜上，請將原判決撤銷，更為
    適當合法之判決等語。
三、按關於刑之量定，係實體法上賦予法院得為自由裁量之事項
    ，倘其未有逾越法律所規定之範圍，或濫用其權限，即不得
    任意指摘為違法（參最高法院七十五年臺上字第七○三三號
    判例），且在同一犯罪事實與情節，如別無其他加重或減輕
    之原因，下級審量定之刑，亦無過重或失輕之不當情形，則
    上級審法院對下級審法院之職權行使，原則上應予尊重（參
    見最高法院八十五年度臺上字第二四四六號判決）。經查，
    本案被告所犯之刑法第一百八十五條之三之服用酒類不能安
    全駕駛動力交通工具而駕駛罪，其法定刑為「一年以下有期
    徒刑、拘役或三萬元以下罰金」。而原審依檢察官聲請簡易
    判決處刑書記載為犯罪事實，於法定刑度內量處被告拘役四
    十日，並諭知易科罰金之折算標準，難謂有何違法失當之處
    。檢察官雖以上述理由認為原審量刑過輕，然呼氣酒精濃度
    高低，與個人體內酵素分解酒精速率有關，因人而異，故非
    客觀之參考數據，呼氣酒精濃度僅能做為是否飲用酒類已達
    不能安全駕駛之判斷，實難以呼氣酒精濃度高低引之為量刑
    輕重之依據；又刑事處罰與行政裁罰其性質、效果及影響本
    非相同，已難相提並論，且拘役刑屬自由刑，原審判決所處
    拘役雖諭知得易科罰金，惟是否准予易科，執行檢察官仍應
    依修正前刑法第四十一條規定審酌，尚不得僅以所處拘役易
    科後之罰金數額，較行政罰鍰之金額為低，即認原判決量刑
    失當。因此，檢察官前揭上訴理由指稱原審量刑過輕云云，
    提起上訴，請求撤銷改判為無理由，應予駁回。
據上論斷，應依刑事訴訟法第四百五十五條之一第一項、第三項
、第三百七十三條、第三百六十八條，判決如主文。
，判決如主文。
中    華    民    國    95    年    11    月    30    日
                  刑事第十三庭  審判長法  官  陳慧珊
                                      法  官  李秋娟
                                      法  官  黃裕仁
上正本證明與原本無異。
本件不得上訴。
                                      書記官  王嘉仁
中    華    民    國    95    年    11    月    30    日
附錄本案論罪科刑法條全文
中華民國刑法第一百八十五條之三
服用毒品、麻醉藥品、酒類或其他相類之物，不能安全駕駛動力
交通工具而駕駛者，處一年以下有期徒刑、拘役或三萬元以下罰
金。


司法院資訊處製作；財團法人民間司法改革基金會備份。
